【裁判字號】    89,易,423
【裁判日期】    890426
【裁判案由】    家庭暴力之傷害
【裁判全文】
臺灣屏東地方法院刑事判決                          八十九年度易字第四二三號
    公  訴  人  臺灣屏東地方法院檢察署檢察官
    被      告  甲○○
右列被告因傷害案件，經檢察官提起公訴（八十九年度偵字第八三○號），本院判決
如左：
    主  文
甲○○傷害人之身體，處有期徒刑參月，如易科罰金，以參佰元折算壹日。
    事  實
一、甲○○係乙○○之配偶，二人間具有家庭暴力防治法第三條第一款所定之家庭成
    員關係。於民國八十九年一月十七日凌晨三時許，在屏東縣內埔鄉○○村○○○
    路七五號住處，因細故與妻乙○○發生口角，甲○○竟基於傷害之犯意，徒手毆
    打乙○○頭部，並咬傷乙○○下頷及乳部，致使乙○○受有左額壓痛、左頸部挫
    傷、左乳房擦傷、右臉三處刮傷、右頷部挫傷瘀青浮腫等多處之傷害。
二、案經乙○○訴請屏東縣警察局內埔分局報告臺灣屏東地方法院檢察署檢察官偵查
    起訴。
    理  由
一、訊據被告甲○○固坦承於右揭時、地與告訴人乙○○發生口角，而甩打其耳光三
    、四下之事實不諱，惟辯稱：我僅打她耳光三、四下，事後我們夫妻還一起行房
    發生性關係，乳部的傷係行房時吸吮造成的云云。惟查右揭傷害事實，業據告訴
    人乙○○於警訊及偵查中指訴歷歷，參以證人即二造所生之女潘怡君亦於偵查中
    證稱：我與父母親同一房間睡覺，看見爸媽在吵架，爸爸咬媽媽的臉部，我就起
    床去告訴奶奶，奶奶過來將弟弟抱過去，我即跟過去與奶奶一同睡覺等語，足認
    被告確有咬傷告訴人下頷之舉。況被告之母潘秀琴亦證述被告與告訴人間有大聲
    吵架而驚嚇小孩之情，是被告上開所辯顯與常理有違，為事後卸責之詞，不足採
    信。此外，並有告訴人受傷之驗傷診斷書一紙附卷可稽，罪證明確，被告犯行可
    堪認定。
二、核被告所為，係犯刑法第二百七十七條第一項之傷害罪。審酌被告與告訴人不睦
    ，因一時口角而生衝突，其犯罪之動機、手段、對告訴人所造成之損害等一切情
    狀，爰量處如主文所示之刑，並諭知易科罰金之折算標準。
據上論斷，應依刑事訴訟法第二百九十九條第一項前段，刑法第二百七十七條第一項
、第四十一條，罰金罰鍰提高標準條例第一條前段、第二條，判決如主文。
本案經檢察官薛水生到庭執行職務。
中      華      民      國      八十九      年    四    月    二十六    日
                                      臺灣屏東地方法院刑事第二庭
                                          法  官    夏金郎
右正本證明與原本無異。
對於本判決如有不服應於收受送達後十日內向本院提出上訴書狀上訴於台灣高等法院
高雄分院並按他造當事人之人數附具繕本。
                                          書記官   謝博興
中      華      民      國      八十九      年    四    月    二十六    日
附錄本判決論罪之法條：
刑法第二百七十七條第一項：
傷害人之身體或健康者，處三年以下有期徒刑、拘役或一千元以下罰金。


司法院資訊處製作；財團法人民間司法改革基金會備份。
